【裁判字號】    90,上訴,660
【裁判日期】    900220
【裁判案由】    毒品危害防制條例
【裁判全文】
臺灣高等法院臺中分院刑事判決                      九十年度上訴字第六六號
    上  訴  人  臺灣台中地方法院檢察署檢察官
    被      告  乙○○
右上訴人因被告毒品危害防制條例案件，不服臺灣台中地方法院九十年度訴字第一三
七號中華民國九十年二月二十日第一審判決（起訴案號：臺灣台中地方法院檢察署八
十九年度毒偵字第七一九七號），提起上訴，本院判決如左：
      主  文
上訴駁回。
      事  實
一、乙○○前曾因犯施用毒品罪及非法吸用麻醉藥品罪經本院分別判處有期徒刑三年
    二月及七月確定，嗣經定其應執行刑為有期徒刑三年七月，甫於民國（下同）八
    十六年十二月三日執行完畢。復於八十七年八月五日因施用毒品經台灣台中地方
    法院裁定送台灣台中看守所附設勒戒處所觀察勒戒後，認無繼續施用傾向，經台
    灣台中地方法院檢察署於八十七年八月十三日以八十九年毒偵字第一六一二七號
    為不起訴處分後，詎仍不知悔改，復基於概括之犯意，自八十九年二月間某日起
    至八十九年十一月三十日止，在台中縣大肚鄉○○村○○路○段三二０巷三０號
    自宅內，分別（以毒品海洛因摻入香煙內點燃吸食），或（以將毒品安非他命放
    在吸食器中再點火燒烤吸食其產生之氣體）之方式，連續施用第一級毒品海洛因
    及第二級毒品安非他命多次，而於同年八月十一日下午七時四十分許，在台中縣
    大肚鄉○○○○路一段一六八巷四十四之三號為警查獲，再於八十九年十一月二
    十九日為台灣台中看守所附設勒戒處所驗尿查獲，經依台灣台中地方法院以八十
    九年度毒聲字第七０七一號裁定送觀察勒戒，認有繼續施用毒品傾向。
二、案經台中縣警察局烏日分局報請臺灣臺中地方法院檢察署檢察官偵查起訴及由該
    署檢察官移送併辦（九十年度毒偵字第一０九號、第一一一三號、第一五九一號
    ）。
    理  由
一、右開犯罪事實業據被告乙○○於偵審中坦承不諱，且被告之尿液經送檢驗結果，
    發現確有嗎啡及甲基安非他命之陽性反應，亦有八十九年九月二日台中縣衛生局
    檢驗尿水報告書及台灣台中看守所八十九中所正總字第二四五一號函附尿液檢驗
    報告等各一份附卷可稽。是罪證明確，被告之犯行堪以認定。
二、核被告所為係犯毒品危害防制條例第十條第一項之施用第一級毒品罪及同條第二
    項之施用第二級毒品罪。被告為施用而持有毒品，其持有之低度行為，已為施用
    之高度行為所吸收，均不另論罪。至其先後多次施用毒品海洛因、安非他命之犯
    行，均係時間緊接，罪名相同，顯係各基於概括犯意反覆實施，均應依連續犯之
    規定論以一罪，並各加重其刑。又被告前曾因犯施用毒品罪及非法吸用麻醉藥品
    罪經本院分別判處有期徒刑三年二月及七月確定，嗣經定其應執行刑為有期徒刑
    三年七月，甫於八十六年十二月三日執行完畢，有臺灣高等法院被告全國前案紀
    錄表足按，其於五年之內再犯本件有期徒刑以上之罪，均為累犯，應依法各加重
    其刑，並依法遞加之。又被告所犯前開二罪間犯意各別，罪名亦殊，應分論併罰
    。另移送併辦部分與起訴部分係屬同一事實，本院自應併予審判。原審適用毒品
    危害防制條例第十條一項、第二項、刑法第十一條前段、第五十六條、第四十七
    條、第五十一條第五款，並審酌被告前有施用毒品之犯罪前科，猶再犯本件之罪
    及其施用毒品之次數及時間等一切情狀，分別量處被告施用第一級毒品部分有期
    徒刑八月，施用第二級毒品部分有期徒刑五月，並定其應執行刑為有期徒刑一年
    ，認事用法核無違誤，量刑亦妥適。檢察官上訴意旨雖指稱被告於八十九年二月
    初起至同年七月十八日止，尚施用第二級毒品安非他命而移送併辦云云（九十年
    度毒偵字第一一一三號）。但查被告此部分犯行，業已在原審判決範圍之內，並
    無新增之事實，是檢察官之上訴並無理由，應予駁回。又該移送併辦部分（九十
    年度毒偵字第一一一三號），關於販賣毒品部分非起訴效力所及，本院無法併予
    審判，應由原移送機關另行適法處理，併此敘明。
三、據上論結，應依刑事訴訟法第三百六十八條，判決如主文。
本案經檢察官甲○○到庭執行職務。
中      華      民      國    九十      年      四      月     三十     日
                              臺灣高等法院臺中分院刑事第八庭
                                    審判長法  官  羅  得  村
                                          法  官  林  輝  煌
                                          法  官  劉  榮  服
右正本證明與原本無異。
除施用第一級毒品部分得上訴外，餘不得上訴。
如不服本判決應於收受送達後十日內向本院提出上訴書狀，其未敘述上訴之理由者並
得於提起上訴後十日內向本院補提理由書（均須按他造當事人之人數附繕本）。
                                          書記官  陳  俞  豪
中      華      民      國     九十      年      五       月    一      日
附錄本案論罪科刑法條全文
毒品危害防制條例第十條第一項：施用第一級毒品，處六月以上五年以下有期徒刑。
毒品危害防制條例第十條第二項：施用第二級毒品，處三年以下有期徒刑。
                                                                       Ｆ


司法院資訊處製作；財團法人民間司法改革基金會備份。
